【裁判字號】    95,基小,1349
【裁判日期】    950929
【裁判案由】    清償債務
【裁判全文】
臺灣基隆地方法院基隆簡易庭小額民事判決
原      告  遠東國際商業銀行股份有限公司
法定代理人  丙○○
訴訟代理人  乙○○
                        號
被      告  甲○○
上列當事人間請求清償債務事件，本院於95年9月20日言詞辯論
終結，判決如下：
    主  文
被告應給付原告新台幣捌萬玖仟玖佰捌拾伍元，及自九十五年三
月二十六日起至清償日止，按週年百分之十八‧二五計算之違約
金。
訴訟費用新台幣壹仟元由被告負擔。
本判決得假執行。
    事實及理由
一、原告起訴主張：被告於94年5月5日向原告借款新臺幣（下同
    ）143,976元，並申請以信用分期貸款方式清償，約定以每
    月為1期，分24期平均攤還本息，倘被告未按期還款，被告
    即喪失期限利益，被告應一次清償所有債務，詎被告屆期未
    為清償，依約被告喪失期限利益，為此請求被告給付如主文
    第1項所示。
二、原告主張上開事實，業據提出分期付款申請書暨契約書、客
    戶攤還收息紀錄查詢單各1件為證，核屬相符，且為被告所
    不爭執，應堪信為真實。而被告抗辯原告將兩造契約條款字
    型故意縮小，復未予被告合理之審閱期間，違反消費者保護
    法第12條規定，對消費者顯失公平，應為無效；被告係與訴
    外人山基公司簽約購買電信節費，並非與原告銀行簽約；山
    基公司已倒閉，購買之產品有瑕疵；原告係與山基公司掛勾
    詐欺消費者等語。查系爭契約書第9條約定消費者應有至少5
    日之審閱期間，被告縱無適當之審閱期間，惟被告欲分期購
    買之標的物並非如水電、瓦斯等重要而不可或缺之民生物資
    ，被告亦非毫無獨立判斷自身利益能力之人，自可審酌是否
    願冒未詳閱契約內容即予簽名承諾之風險及後果，故應無顯
    失公平之情，被告既於載明「申請人向遠東商銀貸款」契約
    申請書上親筆簽名，即被告知悉並願依兩造消費貸款契約履
    行約定內容，兩造間之消費貸款契約既屬有效，則被告依民
    法第478條前段規定：「借用人應於約定期限內，返還與借
    用物種類、品質、數量相同之物。」即負有返還借用物之義
    務。又被告與山基公司之買賣契約有債務不履行之情事，或
    又被告認原告與山基公司有詐欺之嫌，則屬另事，被告應另
    循民事途徑主張其權利或另向檢查機關提出告訴，與本件原
    告之請求無涉，附此敘明。
三、據上論結，本件原告之訴為有理由，應予准許，爰依民事訴
    訟法第436條之23、第436條第2項、第78條、第436條之19第
    1項、第436條之20規定，判決如主文。
中    華    民    國    95    年    9     月    29    日
                  基隆簡易庭法  官  李木貴
以上正本係照原本作成。
對於本件判決如有不服，應於收受送達後20日內向本院提出上訴
書狀，上訴於本院合議庭，並按他造當事人之人數附具繕本。
當事人之上訴，非以判決違背法令為理由不得為之，上訴狀應記
載上訴理由，表明下列各款事項：
(一)原判決所違背之法令及其具體內容。
(二)依訴訟資料可認為原判決有違背法令之具體事實。
中    華    民    國    95    年    9     月    29    日
                            書記官  林蔚菁


司法院資訊處製作；財團法人民間司法改革基金會備份。
